# 关于现金流量

提问人：duxingdao2010 时间：2015-10-16 10:06:54
母公司拨给子公司（建设期）的资金用于支付设备款、职工薪酬，母公司支付款项时的现金流量和子公司收到款项时的现金流量分别是什么？该子公司（建设期）平时报销的办公费、差旅费等的现金流量？

回答人：chenyiwei
母公司拨款如果不要求偿还或者预计超过一年才能收回的，建议作为投资活动的现金流量。 子公司接受母公司的拨款一般作为筹资活动现金流量。
根据《企业会计准则第 31 号——现金流量表》对现金流量表中三类活动的定义：“经营活动，是指企业投资活动和筹资活动以外的所有交易和事项”；“投资活动，是指企业长期资产的购建和不包括在现金等价物范围的投资及其处置活动”；“筹资活动，是指导致企业资本及债务规模和构成发生变化的活动”，因此，现金流量表中的“经营活动”是现金流量的剩余分类，凡是不属于投资、筹资活动的现金流均归入“经营活动”，这与一般意义上理解的“经营活动”的含义存在差异。所以，即使该子公司尚处于基建期，尚未投入正常商业运营，其所发生的职工薪酬（直接从事资产购建的职工的薪酬除外）、办公费、差旅费等不应计入在建工程成本的支出，其对应的现金流量也属于“经营活动”。

提问人：zhs7403 时间：2015-10-16 20:51:04
母公司拨款预计超过一年才能收回的，建议作为投资活动的现金流量。 子公司接受母公司的拨款一般作为筹资活动现金流量。
这么分类因为什么？我们实际操作都放到了收到其他经营活动和支付其他经营活动了

回答人：chenyiwei
投资活动的定义中包括“长期资产的购建”。可参考《瑞华研究 2010 ～ 2014 汇编》之“问题5-2-10（关联方之间资金拆借在现金流量表上的列报问题）”。